【裁判字號】    89,易,2242
【裁判日期】    890927
【裁判案由】    毒品危害防制條例
【裁判全文】
臺灣臺南地方法院刑事判決                        八十九年度易字第二二四二號
    公  訴  人  臺灣臺南地方法院檢察署檢察官
    被      告  甲○○
右列被告因違反毒品危害防制條例案件，茲經檢察官提起公訴（八十九年度毒偵字第
一○九五號、八十九年度營毒偵字第二三四號），本院判決如左：
    主  文
甲○○連續施用第二級毒品，處有期徒刑陸月，如易科罰金，以佰元折算壹日。
    事  實
一、甲○○前因施用毒品案件，經依本院以八十八年度毒聲字第二○七一號裁定送觀
    察、勒戒後，無繼續施用毒品之傾向，由臺灣臺南地方法院檢察署檢察官於民國
    八十八年八月五日以八十八年度營偵字第一一八六號不起訴處分確定。嗣甲○○
    又基於施用第二級毒品之概括犯意，先於八十九年三月七日或之前三日內某時，
    在不詳地點施用第二級毒品安非他命，為警於八十九年三月七日凌晨二時許在臺
    南市○○路三百七十巷口前處查獲。又於八十九年六月二日在不詳地點施用第二
    級毒品安非他命，為警於八十九年六月二日十三時五十分許在臺南縣學甲鎮○○
    路二百九十四號前處查獲，經本院以八十九年度毒聲字第一四○六號裁定送觀察
    、勒戒後，認有繼續施用毒品傾向，再經本院以八十九年度毒聲字第一八九九號
    裁定令入戒治處所施以強制戒治一年。
二、案經臺南市警察局第二分局及臺南縣警察局學甲分局分別報請臺灣臺南地方法院
    檢察署檢察官偵查起訴。
    理  由
一、訊據被告甲○○固對於右揭八十九年六月二日曾施用第二級毒品安非他命等情供
    承不諱，惟矢口否認曾於八十九年三月七日或之前三日有施用第二級毒品之犯行
    ，辯稱：伊在三月七日之前曾在朋友那裡有吸到二手煙，後來才會因此驗尿被查
    獲云云。經查被告於右揭時地施用第二級毒品安非他命，並分別於八十九年三月
    七日及六月二日為警採其尿液送驗結果均呈安非他命陽性反應之事實，有臺南市
    衛生局於八十九年三月十六日所出具之南市衛驗字第八九○三二一號及臺南縣衛
    生局於八十九年六月十日所出具之尿液檢驗報告及送驗尿液及年籍對照表各二份
    附於警卷中可稽，又被告前因施用毒品案件，經依本院八十八年度毒聲字第二○
    七一號裁定送觀察、勒戒後，認無繼續施用毒品之傾向，由臺灣臺南地方法院檢
    察署檢察官於八十八年八月五日以八十八年度營偵字第一一八六號不起訴處分確
    定，有臺灣高等法院被告全國前案紀錄表、臺灣雲林地方法院檢察署刑案資料查
    註紀錄表及前開不起訴處分書各一份在卷足憑。其於五年後再犯毒品危害防制條
    例第十條之罪，經裁定送觀察勒戒，認有繼續施用毒品傾向，並經裁定令入戒治
    處所施以強制戒治一年等情，亦有本院八十九年度毒聲字第一四○六號及第一八
    九九號刑事裁定各一份及臺灣臺南看守所於八十九年六月二十二日以南所京衛字
    第○九二九－二號函送之證明書一份附卷可參。而按甲基安非他命口服投與後，
    約百分之七十於二十四小時內自尿中排出，約百分之九十於九十六小時內自尿中
    排出，而其成分之檢出，與其投與方式、投與量、個人體質、採尿時間與檢測儀
    器之精密度等諸原因有關，縱被告於案發前曾在朋友的房間內，其朋友有施用毒
    品，然安非他命之施用方式係為吸所燒烤出來之煙，則在燒烤的煙會隨空氣流動
    之情況下，若非被告亦故意一同吸用達一定程度，則其尿液又豈會呈安非他命陽
    性反應？是以被告上開所辯，無非事後卸責之詞，不足採信，本件事證明確，被
    告犯行應堪認定。
二、按安非他命係第二級毒品，毒品危害防制條例第二條第一項第一款定有明文。核
    被告施用安非他命之犯行，係犯毒品危害防制條例第十條第二項之施用第二級毒
    品罪。被告施用第二級毒品前後之持有毒品行為應為高度之施用行為所吸收，不
    另論罪。又其先後多次施用毒品犯行，時間緊接，犯罪基本構成要件相同，顯均
    係基於概括之犯意反覆為之，應依連續犯之規定論以一罪並加重其刑。爰審酌被
    告甫因施用毒品因而受矯正，竟於短期內再施用安非他命，然其本質仍屬「病犯
    」，僅戕害其自身身心，尚未生巨大危害於整體社會、犯罪之動機、目的、手段
    、其品行智識程度、生活狀況、犯罪後態度等一切情狀，量處如主文所示之刑，
    並諭知易科罰金之折算標準，以資懲儆。
據上論斷，應依刑事訴訟法第二百九十九條第一項，毒品危害防制條例第十條第二項
，刑法第十一條前段、第五十六條、第四十一條，罰金罰鍰提高標準條例第二條，判
決如主文。
中    華    民    國      八十九    年      九      月      二十七      日
                              臺灣臺南地方法院刑事第四庭
              法  官
右正本證明與原本無異。
如不服本判決，應於送達後十日內向本院提出上訴狀。
                                      書記官
中    華    民    國      八十      年                月                日
附錄本案論罪科刑法條全文：
毒品危害防制條例第十條第二項：
施用第二級毒品者，處三年以下有期徒刑。


司法院資訊處製作；財團法人民間司法改革基金會備份。
